臺灣新竹地方法院民事判決  
111年度重訴字第106號
原      告  第一商業銀行股份有限公司

法定代理人  邱月琴  
訴訟代理人  吳鎮宇  
被      告  游秀萍  

上列當事人間請求返還消費借貸款事件，本院於民國111年7月29
日言詞辯論終結，判決如下：
    主  文
被告應給付原告新臺幣壹仟壹佰貳拾柒萬柒仟參佰玖拾伍元及如
本判決附表各欄所示之利息與違約金。
訴訟費用新臺幣壹拾壹萬壹仟貳佰陸拾肆元由被告負擔。 
    事實及理由
一、原告主張：被告於民國106年1月9日向原告借款共新臺幣1,1
    32萬元，因未按時清償，依約債務視為全部到期，現積欠原
    告如本判決附表各欄所示之本金、利息與違約金未清償，依
    消費借貸法律關係提起本件訴訟，聲明如主文所示。
二、被告則以：伊現在在監，無法償還這筆債，希望可以讓伊出
    監後再協商慢慢還等語資為抗辯，爰答辯聲明求為駁回原告
    之訴。
三、按，稱消費借貸者，謂當事人一方移轉金錢或其他代替物之
    所有權於他方，而約定他方以種類、品質、數量相同之物返
    還之契約；借用人應於約定期限內，返還與借用物種類、品
    質、數量相同之物；債務人無為一部清償之權利，但法院得
    斟酌債務人之境況，許其於無甚害於債權人利益之相當期限
    內，分期給付，或緩期清償，民法第474條第1項、第478條
    前段、第318條第1項分別定有明文。
四、查，原告上開主張業據提出與其所述相符之借據、催告函、
    強制執行聲請狀、臺灣新北地方法院110年度司執字第11366
    8號函等件為證（附於本院卷第15～35、107頁、影本），而
    被告本人則稱希望能夠協商、慢慢再還等語在卷（見本院卷
    第104頁筆錄），可現本件借款未經被告清償，該等債務視
    為全部到期事實為真正。又，民法第318條第1項僅係認法院
    有斟酌債務人境況，許其分期給付或緩期清償之職權，非認
    債務人有要求分期給付或緩期清償之權利，被告分期及緩期
    給付之請求未經原告同意，且被告因清償能力不佳致無法償
    還，係被告個人履行能力之問題，不影響被告依約應負之清
    償責任，倘被告確有還款意願，兩造於本院判決後得另行協
    商，非法所不許。
五、從而，原告依消費借貸法律關係，請求被告給付如主文所示
    之本金、利息及違約金，為有理由，應予全部准許。
據上論結，本件原告之訴為有理由，依民事訴訟法第78條，判決
如主文。　　　
中　　華　　民　　國　　111 　年　　8 　　月　　12　　日
                  民事庭      法　官　周美玲
以上正本係照原本作成。
被告若對本判決上訴，須於判決送達後20日內向本院提出上訴狀，應一併繳納上訴審裁判費暨添具繕本1件，同時繳納第二審上訴費用新臺幣16萬6,896元。　　　　　　　　　　　　　　
中　　華　　民　　國　　111 　年　　8 　　月　　12　　日
                              書記官　徐佩鈴
本判決附表：（轉印自本院卷第11頁起訴狀附表）